---
title: "T-test Vancikova"
output: html_notebook
---
Ako prvé importujem data, ktoré nazvem pre jednoduchost data. Výskum zahrnoval 25 fajciarov a 25 nefajciarov. Vsetkým bolo ukázané emotívne video o rakovine spôsobenej facením.Po dvoch týzdnoch sa participantov opät pýtali, ci sú stále fajciari ci nefajciari.
 
```{r}
library(readr)
data <- read_csv("https://raw.githubusercontent.com/1997111/skuska2019/master/stcp-Rdataset-smoker%20(1).csv?token=Ast8yWTg_8LVHGUMTj3K6tCz_SNPYDEjks5cXJK8wA%3D%3D")
print(data)
```
V tabulke vidíme dva stlpce, before= pred videním videa, after= po videní videa.
0=nefajciar, 1=fajciar

Najprv stiahnem balík "dplyr",vdaka ktorému budem vediet manipulovat s dátami.
```{r}
library(dplyr)
```
Zoradím riadky.
```{r}
arrange(data)
```
Spocítam kolko bolo fajciarov pred videním videa a po.
```{r}
colSums(data)
```
Nakreslím jednoduchý graf, v ktorom je jasne vidiet, ze po pozretí klesol pocet fajciarov.
```{r}
plot(colSums(data),xlab = "pred a po", ylab = "pocet fajciarov")
title(main="porovnanie poctu fajciarov pred a po")
```

Aplikujem t-test.
```{r}
t.test(data= data,Before ~ After )
```

Na zvolenej 95% hladine vyznamnosti prijímame alternatívnu hypotézu, teda zamietame nulovú hypotézu, že neexistujú štatistický významné rozdiely medzi stavom pred a po.
